

06.46.34.93.99



25 ans | Permis B



www.mathiascurelli.github.io

46 rue de Senlis 60200, Compiègne, FR

Autonome, rigoureux et curieux du monde qui m'entoure, je souhaite intégrer votre équipe de développeur, afin de mettre à profit les acquis de mes différentes formations reçues à l'E2N Noyon, et de mes diverses expériences professionnelles.

Mathias Curell Développeur - Web

EXPÉRIENCES PROFESSIONNELLES

Mars 2019 - Juin 2019 / Apprenant Développeur web C# Réalisation de nombreux projets internes pour l'école tel qu'un mini quizz en application console, une application agenda destinée à des professionnels, minis-jeux (Shifumi, Juste prix), application mini calculette, reproduction graphique de sites existants.

AVIS Avril 2018 - Septembre 2018 | Chargé clientèle | AVIS LOCATION HYERES

Accueil de la clientèle en agence, prise en charge de leur bon de réservation, vente de produits additionnels, rédaction du contrat de location.

Gérer la flotte, les retours de véhicules sur la journée, les différents avec les clients.

Préparation des véhicules si besoin.

FORMATIONS

- 2019- Formation C# .NET Mars- Juin E2N Noyon
- 2014- Licence Professionnelle Management des organisations option Ressources humaines -**IUT Toulon** (Draguignan)
- 2013- BTS Négociation et Relation Client - Lycée Dumont D'Urville (Toulon)
- 2011 Baccalauréat Economique et Social - Lycée Beaussier (La Seyne sur Mer)

Juillet 2017 – Mars 2018 Intérimaire Team Intérim Toulon NIERIM Réalisation de diverses missions d'intérim pour le compte de plusieurs employeurs dans la région Toulonnaise.



Mai 2015 – Juillet 2017 Equipier polyvalent Quick Missions de ventes en caisse, grill, et nettoyage des parties publiques.

LANGUES

Anglais: Bon niveau

Espagnol: Scolaire

HOBBIFS

COMPETENCES

HTML / CSS / C#.

SQL Server

JavaScript

Jquery

Bootstrap

WPF

MVC







Sports (Basketball, Foot,

musculation)





